【裁判字號】    95,訴,452
【裁判日期】    950822
【裁判案由】    毒品危害防制條例
【裁判全文】
臺灣桃園地方法院刑事判決               95年度訴字第452號
公  訴  人  台灣桃園地方法院檢察署檢察官
被      告  甲○○
                    （另案於台灣桃園監獄執行中）
上列被告因違反毒品危害防制條例案件，經檢察官提起公訴（95
年度毒偵字第80號），被告於準備程序進行中為有罪之陳述，經
本院合議庭裁定由受命法官獨任進行簡式審判程序，本院判決如
下：
    主      文
甲○○施用第一級毒品，累犯，處有期徒刑捌月，扣案之注射針
筒壹枝沒收。
    事  實
一、甲○○前於民國90年間因施用毒品案件，經本院以90年度毒
    聲字第1589號裁定送觀察勒戒後，因認有繼續施用毒品傾向
    ，經本院以90年度毒聲字第4364號裁定送戒治處所施以強制
    戒治，嗣經停止戒治付保護管束，復經本院以91年度毒聲字
    第2985號裁定撤銷停止戒治，於92年10月19日強制戒治期滿
    ，於92年10月20日釋放，由臺灣桃園地方法院檢察署檢察官
    以92年度戒毒偵字第218 號為不起訴處分確定。又於94年間
    因贓物案件，經本院以94年度桃簡字第61號判處有期徒刑4
    月確定，於94年9 月26日縮刑期滿執行完畢。
二、詎甲○○仍未戒除毒癮，於前開強制戒治期滿執行完畢釋放
    後之5 年內，復基於施用第1 級毒品海洛因之犯意，於94年
    11月2 日為警採尿前回溯26小時內之某時許，在桃園縣桃園
    市某公園處，以將海洛因加水稀釋置入針筒內注射皮膚之方
    式施用海洛因1 次，嗣於94年11月2 日17時45分許，在桃園
    市○○街147 號為警查獲，扣得甲○○所有供施用海洛因使
    用之注射針筒1 枝。
三、案經桃園縣政府警察局刑警隊報請臺灣桃園地方法院檢察署
    檢察官偵查起訴。本院合議庭依甲○○於準備程序進行中為
    有罪之陳述，裁定由受命法官獨任進行簡式審判程序審理。
    理  由
一、證據能力部分：
  (一)查本件被告甲○○所為之自白，並無出於強暴、脅迫、利誘
    、詐欺、疲勞訊問、違法羈押或其他不正之方法，亦非違反
    法定障礙事由經過期間不得訊問或告知義務之規定而為，依
    刑事訴訟法第156 條第1 項、第158 條之2 規定，應認其有
    證據能力。
  (二)卷附桃園縣政府警察局被採尿人姓名編號對照表、臺灣尖端
    先進生技醫藥股份有限公司濫用藥物檢驗報告等被告以外之
    人於審判外之書面陳述，依刑事訴訟法第273 條之2 規定排
    除同法第159 條第1 項之傳聞排除法則之適用，均有證據能
    力。
  (三)扣案之注射針筒，並非供述證據，無傳聞法則之適用，與本
    案具有關聯性，且上開物證經偵辦員警合法取得，具有證據
    能力。
二、認定犯罪事實之證據及理由：
  (一)上揭事實業據被告甲○○於警詢、偵查及本院審理中坦承不
    諱，且被告為警查獲後採集之尿液經檢驗結果呈嗎啡陽性反
    應，有桃園縣政府警察局被採尿人姓名編號對照表、臺灣尖
    端先進生技醫藥股份有限公司濫用藥物檢驗報告各1 紙附卷
    可稽，復有被告施用海洛因所用之注射針筒1 枝扣案可為佐
    證。被告之自白堪認與事實相符。
  (二)被告前因施用毒品經強制戒治期滿後，由檢察官以92年度戒
    毒偵字第218 號為不起訴處分確定等情，有臺灣高等法院被
    告前案紀錄表等在卷可憑，被告於5 年內再犯施用毒品之犯
    行洵堪認定，應依法論科。
三、論罪科刑：
  (一)刑法修正後新舊法之比較適用：
    1.查被告行為後，於94年2 月2 日修正公布之刑法部分條文
      ，業於95年7 月1 日施行。而行為後法律有變更者，適用
      行為時之法律，但行為後之法律有利於行為人者，適用最
      有利於行為人之法律，修正後刑法第2 條第1 項定有明文
      ，此條規定乃與刑法第1 條罪刑法定主義契合，而貫徹法
      律禁止溯及既往原則，係規範行為後法律變更所生新舊法
      律比較適用之準據法，是刑法第2 條本身雖經修正，但刑
      法第2 條既屬適用法律之準據法，本身尚無比較新舊法之
      問題，應一律適用裁判時之現行刑法第2 條規定以決定適
      用之刑罰法律，先予辨明。又以本次刑法修正之比較新舊
      法，應就罪刑有關之共犯、未遂犯、想像競合犯、牽連犯
      、連續犯、結合犯，以及累犯加重、自首減輕暨其他法定
      加減原因（如身分加減）與加減例等一切情形，綜其全部
      罪刑之結果而為比較，有最高法院95年度第8 次刑庭會議
      決議可資參照。查與本案相關之修正如下：
      修正後刑法第47條關於累犯之規定，增加犯罪行為人之
        再犯係出於「故意」者，始有累犯加重之適用。本件被
        告再犯本件之罪，係出於故意，無論依修正前或修正後
        之刑法第47條規定（修正後係刑法第47條第1 項），均
        構成累犯，依秀修正後刑法第2 條第1 項前段之規定，
        應適用行為時即修正前刑法第47條規定論處。
      沒收為從刑之一種，又從刑附屬於主刑，除法律有特別
        規定者外，依主刑所適用之法律（最高法院95年第8 次
        刑事庭會議決議參照）。
    2.綜合上述各條文修正前、後之比較，揆諸前揭最高法院決
      議及修正後刑法第2 條第1 項前段、後段規定之「從舊、
      從輕」原則，自應全部適用被告行為時之法律，即修正前
      刑法之相關規定予以論處。
  (二)按海洛因係屬毒品危害防制條例第2 條第2 項第1 款規定之
    第1 級毒品，核被告所為，係犯毒品危害防制條例第10條第
    1 項之施用第1 級毒品罪。被告施用前非法持有第1 級毒品
    海洛因，進而施用，其持有之低度行為應為施用之高度行為
    所吸收，不另論罪。又被告有事實欄所載論罪科刑執行情形
    ，有臺灣高等法院被告前案紀錄表在卷可憑，其於有期徒刑
    執行完畢5 年內，再犯本件有期徒刑以上之施用第1 級毒品
    罪，為累犯，應依修正前刑法第47條規定加重其刑。爰審酌
    被告犯罪之目的、動機、手段、被告前有施用毒品之素行、
    被告之品行、智識程度及被告犯罪後坦承不諱態度良好等一
    切情狀，量處如主文所示之刑，以示懲儆。
四、沒收部分：
    扣案之注射針筒1 枝為被告所有供施用海洛因所用之物，業
    據被告供承在卷，應依修正前刑法第38條第1 項第2 款規定
    炫告沒收。
五、據上論斷，應依刑事訴訟法第273 條之1 第1 項、第299 條
    第1 項前段，毒品危害防制條例第10條第1 項，修正後刑法
    第2 條第1 項前段，刑法第11條，修正前刑法第47條、第38
    條第1 項第2 款，判決如主文。
本案經檢察官邱曉華到庭執行職務。
中    華    民    國    95    年    8    月     22    日
                    刑事第六庭法  官  蔡寶樺
以上正本證明與原本無異。
如不服本判決，應於判決送達後10日內向本院提出上訴狀（應附
繕本），上訴於臺灣高等法院。
                              書記官  王泰元
中    華    民    國    95    年    8     月    22    日
附錄本案法條：
毒品危害防制條例第10條
施用第一級毒品者，處 6 月以上 5 年以下有期徒刑。
施用第二級毒品者，處 3 年以下有期徒刑。


司法院資訊處製作；財團法人民間司法改革基金會備份。
